---
title: "Упражнение 3"
author: "Журавлев В.В."
date: '18 марта 2017 г '
output: html_document
---

Цель: исследовать набор данных `Carseats` с помощью линейной регрессионной модели. Задействовав все возможные регрессоры, сделать вывод о пригодности модели для прогноза. Сравнить с методом k ближайших соседей по MSE на тестовой выборке.    

```{r Данные и пакеты, include = F}
# загрузка пакетов
library('GGally')
library('lmtest')
library('FNN')
library('ISLR') # загружаем пакет
data(Carseats)

# константы
my.seed <- 12345
train.percent <- 0.85

Carseats.ru <- Carseats
#wages.ru$US <- as.numeric(wages.ru$US)
#wages.ru$ShelveLoc <- as.numeric(wages.ru$ShelveLoc)

# преобразуем категориальные переменные в факторы
##wages.ru <- read.csv(fileURL, row.names = 1, sep = ';', as.is = T)
#wages.ru$US <- as.factor(wages.ru$US)
#wages.ru$ShelveLoc <- as.factor(wages.ru$ShelveLoc)
#wages.ru$individual <- seq_along(wages.ru$Sales)
# обучающая выборка
set.seed(my.seed)
inTrain <- sample(seq_along(Carseats.ru$Sales), 
                  nrow(Carseats.ru) * train.percent)
df.train <- Carseats.ru[inTrain, c("Price", "Advertising", "US", "ShelveLoc", "Sales")]
df.test <- Carseats.ru[-inTrain, c("Price", "Advertising", "US", "ShelveLoc")]
```

## Описание переменных  

Набор данных `Carseats` содержит переменные:  

- `Sales` – Объем продаж (в тысячах) в каждом месте;  
- `Price` – Расходы компании за автокресла на каждом участке;  
- `Advertising` – Рекламный бюджет для компании в каждом месте (в тысячах долларов);  
- `US` – Фактор с уровнями «No» и «Yes», чтобы указать, находится ли магазин в США или нет;
- `ShelveLoc` – Фактор с уровнями «Bad», «Good» и «Medium», указывающий на качество места для стеллажа для автомобильных сидений на каждом участке:  

Размерность обучающей выборки: $n = `r dim(df.train)[1]`$ строк, $p = `r dim(df.train)[2] - 1`$ объясняющих переменных. Зависимая переменная -- `Sales`.  

```{r Описание данных, echo = F, message = F, warning = F}
# описательные статистики по переменным
summary(df.train)

# совместный график разброса переменных
ggpairs(df.train)

# цвета по фактору US
ggpairs(df.train[, c('Advertising','Price', 'US', 'Sales')], 
        mapping = ggplot2::aes(color = US))

# цвета по фактору ShelveLoc
ggpairs(df.train[, c('Advertising','Price', 'ShelveLoc', 'Sales')], 
        mapping = ggplot2::aes(color = ShelveLoc))


```

## Модели  

```{r echo = F, warning = F, error = F}

model.1 <- lm(Sales ~ . + Advertising:US + Advertising:ShelveLoc + Price:US + Price:ShelveLoc,
              data = df.train)
summary(model.1)

```

Совместное влияние `Advertising:ShelveLoc` исключаем, т.к. параметры незначимы.

```{r echo = F, warning = F, error = F}

model.2 <- lm(Sales ~ . + Advertising:US + Price:US + Price:ShelveLoc,
              data = df.train)
summary(model.2)

```

Совместное влияние `Price:US` исключаем, т.к. параметры незначимы.

```{r echo = F, warning = F, error = F}

model.3 <- lm(Sales ~ . + Advertising:US + Price:ShelveLoc,
              data = df.train)
summary(model.3)

```

Совместное влияние `Advertising:US` исключаем, т.к. параметры незначимы.

```{r echo = F, warning = F, error = F}

model.4 <- lm(Sales ~ . + Price:ShelveLoc,
              data = df.train)
summary(model.4)

```
Совместное влияние `Price:ShelveLoc` исключаем, т.к. параметры незначимы.

```{r echo = F, warning = F, error = F}

model.5 <- lm(Sales ~ .,
              data = df.train)
summary(model.5)

```
Коэффициент при `US` незначимый.

```{r echo = F, warning = F, error = F}

model.6 <- lm(Sales ~ Price + Advertising + ShelveLoc,
              data = df.train)
summary(model.6)

```

Проверим её остатки. 

# Проверка остатков  

```{r echo = F, warning = F, error = F}
# тест Бройша-Пагана
bptest(model.6)

# статистика Дарбина-Уотсона
dwtest(model.6)

# графики остатков
par(mar = c(4.5, 4.5, 2, 1))
par(mfrow = c(1, 3))
plot(model.6, 1)
plot(model.6, 4)
plot(model.6, 5)
par(mfrow = c(1, 1))

```

Тест Бройша-Пагана: p-значение = 0.8773 > 0.05, нулевая гипотеза о наличии гомоскедастичности не отвергается.
Статистика Дарбина-Уотсона: p-значение = 0.5965 > 0.05, нулевая гипотеза об отсутствии автокорреляции не отвергается.

# Сравнение с kNN

```{r echo = F}
# фактические значения y на тестовой выборке
y.fact <- Carseats.ru[-inTrain, "Sales"]
y.model.lm <- predict(model.6, df.test)
MSE.lm <- sum((y.model.lm - y.fact)^2) / length(y.model.lm)

# kNN требует на вход только числовые переменные
df.train$US <- as.numeric(df.train$US)
df.train$ShelveLoc <- as.numeric(df.train$ShelveLoc)

df.test$US <- as.numeric(df.test$US)
df.test$ShelveLoc <- as.numeric(df.test$ShelveLoc)

df.train.num <- as.data.frame(apply(df.train, 2, as.numeric))
df.test.num <- as.data.frame(apply(df.test, 2, as.numeric))

for (i in 2:50){
    model.knn <- knn.reg(train = df.train.num[, !(colnames(df.train.num) %in% 'Sales')], 
                     y = df.train.num[, 'Sales'], 
                     test = df.test.num, k = i)
    y.model.knn <- model.knn$pred
    if (i == 2){
        MSE.knn <- sum((y.model.knn - y.fact)^2) / length(y.model.knn)
    } else {
        MSE.knn <- c(MSE.knn, 
                     sum((y.model.knn - y.fact)^2) / length(y.model.knn))
    }
}

# график
par(mar = c(4.5, 4.5, 1, 1))
plot(2:50, MSE.knn, type = 'b', col = 'darkgreen',
     xlab = 'значение k', ylab = 'MSE на тестовой выборке', ylim = c(2, 10))
lines(2:50, rep(MSE.lm, 49), lwd = 2, col = grey(0.2), lty = 2)
legend('topright', lty = c(1, 2), pch = c(1, NA), 
       col = c('darkgreen', grey(0.2)), 
       legend = c('k ближайших соседа', 'регрессия (все факторы)'), 
       lwd = rep(2, 2))

?legend
```

# Вывод

Построенная модель обладает хорошими характеристиками качества и пригодна для прогнозирования.
